【裁判字號】    89,交易,510
【裁判日期】    891204
【裁判案由】    過失傷害
【裁判全文】
臺灣臺中地方法院刑事判決                        八十九年度交易字第五一號
    公  訴  人  臺灣台中地方法院檢察署檢察官
    被      告  甲○○
右列被告因過失傷害案件，經檢察官聲請簡易判決處刑（八十九年度偵字第八二三
號），本院認不宜以簡易判決處刑，改依通常程序判決如左：
    主  文
甲○○因過失傷害人，處拘役拾日，如易科罰金，以參佰元折算壹日。緩刑貳年。
    事  實
一、甲○○於民國八十八年十二月九日十二時十分許，駕駛車號ＲＨ－一三八六號自
    小客車，沿台中市○○街往復興路行駛，於途經台中市○○街三十八巷口附近，
    原應注意汽車行駛時應注意車前狀況，依當時情形，並無不能注意之情事，竟疏
    未注意，而追撞前方適由乙○○騎乘車號ＪＬＺ－一三一號機車，致乙○○人車
    倒地，受有左手掌瘀傷一點五乘三公分，右膝瘀傷二點五乘二點五公分、左膝瘀
    傷二乘二公分及左足二處瘀傷二乘四公分，三點五乘四點五公分等傷害。
二、案經告訴人乙○○訴請台灣台中地方法院檢察署檢察官偵查起訴。
    理  由
一、訊據被告甲○○矢口否認右揭事實，辯稱：伊並未撞到告訴人乙○○機車，當時
    伊要左轉，見一部機車停在車子左側約六十公分，就將車子停下，並把車窗搖下
    ，看誰要先走，對方沒有動，我就說謝謝、對不起後先走了云云。然查：
（一）右揭事實，業據告訴人乙○○指述：我走愛國街左轉合作街直行，在合作街卅
      八巷口，告訴人車子左前方撞到我右後方，我有跌倒受傷，被告沒有下車處理
      ，我有記下她的車號，車禍當天我受傷很痛，才沒有報案等語綦詳。次查，受
      理本件事故報案之警員洪清江到庭證稱：車禍發生後隔一、二天，告訴人拿被
      告的車號來報案，因已沒有現場，所以我沒有繪製現場圖，告訴人來報案後，
      我查看電腦後有通知被告來，被告有說要賠償告訴人二千元，被告是晚上來的
      ，我沒有看到車子有無擦撞痕跡。告訴人報案時手、腳有包紮，當時是有持中
      醫師的診斷證明，我有叫他去看西醫等語在卷，復有記載告訴人於八十八年十
      二月十二日補行報案之交通事故處理登記簿一份可參。此外並有告訴人提出之
      診斷證明書、機車修理單、及機車倒地擦痕之照片二張，及警方補繪之道路交
      通事故調查報告表附卷可稽，本件告訴人確應有因車禍事故受傷之事實。
（二）本件被告對於肇事與否，於警、偵訊及本院審理中，時而辯稱未行經前揭肇事
      處，時而稱有於該路段倒車但未撞及告訴人、或稱雖有遇見告訴人騎乘之機車
      ，但未與告訴人講話，或又稱伊停車待左轉，見告訴人機車停於旁邊，有搖下
      車窗，並向告訴人說聲謝謝對不起後即行駛云云，被告屢次供述均不一致，且
      被告前揭辯稱中所稱搖下車窗待轉並向同樣停車待轉之機車騎士言謝稱對不起
      等情，核與一般道路交通行進之常情有違，是被告對於本案事實供述顯均係避
      重就輕之詞，不足採信。而告訴人與被告二人素不相識且無怨隙，若非被告確
      有行經上揭肇事處並撞及告訴人機車，致告訴人機車人車倒地受傷，告訴人當
      無從取得被告所駕自小客車車號並據以報案，而將其車禍受撞之罪責歸責不認
      識被告之理，是應認告訴人指稱被告肇事之情節為真。
（三）另警員洪清江雖證稱於告訴人報案當晚有通知被告到案，查看被告自小客車並
      無擦撞痕跡。惟查，本件告訴人車禍所受之傷害向警方報案時初僅為手、腳簡
      易之包紮，嗣提出之診斷證明書載明：左肩肘腕膝蓋挫傷（天仁中醫院八十八
      年十二月十三日診斷證明書）、左手掌瘀傷一點五乘三公分，右膝瘀傷二點五
      乘二點五公分、左膝瘀傷二乘二公分及左足二處瘀傷二乘四公分，三點五乘四
      點五公分等傷害（八十八年十二月十六日行政院衛生署台中醫院診斷證明書）
      ，是由告訴人所受傷害之輕微，可認本件應僅屬輕微之小碰撞，是被告之自小
      客車未留有明顯之擦碰撞痕跡自屬可能，況警員係於受理報案當日夜間審視被
      告之自小客車，自亦難以檢查出明顯之擦撞痕跡，是被告僅據伊所駕之自小客
      車無擦撞痕跡辯稱未追撞告訴人成傷云云，顯係飾卸之詞，不足採信。
（四）按汽車行駛時，駕駛人應注意車前狀況，並隨時採取必要之安全措施，道路交
      通安全規則第九十四條第三項定有明文。本件被告駕車應注意能注意，且無不
      能注意之情事，被告違反前揭規定，疏失未注意車前狀況致追撞其前行駛之告
      訴人機車，自屬有過失，而告訴人因本件車禍受傷，已如前述，是被告過失行
      為與告訴人所受傷害間，具有相當因果關係。綜上，本件被告事證明確，犯行
      洵堪認定。
二、核被告所為，係犯刑法第二百八十四條第一項前段之過失傷害罪。爰審酌被告過
    失程度、告訴人所受傷害甚為輕微，及被告犯後態度等一切情狀，量處如主文所
    示刑，並諭知易科罰金之折算標準。末查，被告前未曾受有期徒刑以上刑之宣告
    ，有臺灣臺中地方法院檢察署刑案資料查註紀錄表及台灣高等法院被告全國前案
    紀錄表各一份附卷可憑，又本件被告及告訴人經本院勸諭和解，原同意以新台幣
    （下同）一萬元和解，且告訴人願於被告當庭交付一萬元後撤回告訴，惟經被告
    當庭提出一萬元，告訴人遽表示不願和解，而未能達成和解，然被告並非無和解
    誠意，是其經此教訓，當知警惕而無再犯之虞，本院綜核各情，所宣告之刑，認
    以暫不執行為適當，併予宣告緩刑二年，以啟自新。
據上論斷，應依刑事訴訟法第四百五十二條、第二百九十九條第一項前段、刑法第二
百八十四條第一項前段、第四十一條、第七十四條第一款，罰金罰鍰提高標準條例第
一條前段、第二條，判決如主文。
中      華      民      國    八十九    年     十二     月      四      日
                                      台灣台中地方法院交通法庭
                                          法  官  陳淑芳
右正本證明與原本無異。
如不服本判決，應於判決送達後十日內向本院提出上訴狀，上訴於臺灣高等法院臺中
分院(須附繕本)。
                                          書記官
中      華      民      國    八十九    年     十二     月      七      日
附錄論罪科刑實體法條文：
刑法第二百八十四條第一項：
因過失傷害人者，處六月以下有期徒刑、拘役或五百元以下罰金。致重傷者，處一年
以下有期徒刑、拘役或五百元以下罰金。
-罰金部份業經提高十倍為五千元)


司法院資訊處製作；財團法人民間司法改革基金會備份。
